臺灣高等法院臺中分院刑事裁定　　　　　　　　　　九十一年度交抗字第七八五號
　　抗　告　人
　　即受處分人　甲○○
　　　　　　 即鄧正祥） 設.
右抗告人因違反道路交通管理處罰條例案件，不服臺灣苗栗地方法院中華民國九十一
年九月二十七日裁定（九十一年度交聲字第一一九號），提起抗告，本院裁定如左：
    主      文
抗告駁回。
    理      由
一、本案經本院審理結果，認第一審裁定認事用法均無不當，應予維持，並引用第一
    審裁定書記載之理由（如附件）。
二、抗告人即受處分人抗告意旨仍矢口否認有肇事逃逸之行為，並辯稱當時酒醉已達
    於精神喪失之程度，故不知有撞到被害人云云。惟查：抗告人係於八十九年四月
    二十四日凌晨五時三十分許，在肇事地點撞及被害人所駕駛之重型機器腳踏車，
    抗告人並未下車查看，駕車離去，經路人記下車號報案後，警方依車牌號碼循線
    於同日上午查獲並通知抗告人到案，距離其肇事時間雖然已間隔逾六小時之同日
    上午十一時卅八分許，在臺北市政府警察局中正第一分局交通分隊檢測其吐氣所
    含酒精成份仍然高達每公升○．七五毫克等情，業有台灣台北地方法院八十九年
    度交訴字第八八號刑事確定判決書影本一份附於原審卷內可稽（見原審卷第二四
    、二五頁），經原審向法務部法醫研究所函查抗告人案發時之酒精濃度結果，經
    該所推算認：抗告人案發後測得之酒精濃度為○．７５ｍｇ／Ｌ，換算血中濃度
    約為○．１５％(Ｗ／Ｖ)，依每小時個人代謝經經量為○．○１％（Ｗ／Ｖ）至
    ○．○１５％（Ｗ／Ｖ），則案發時推算血中酒精濃度為○．２２％（Ｗ／Ｖ）
    至○．２５２％（Ｗ／Ｖ）。因酒精具有鎮靜之效果，一般臨床症狀為噁心、嘔
    吐、複視、心智異常、肌肉無法協調及顯著無法行走之行為能力顯著降低。因個
    人體質及飲酒習慣差異頗大，一般人此濃度似未達喪失等耗弱狀等語，此有該所
    於九十一年十月四日法醫理字第○九一○○○三一九二號函附於原審卷可稽（見
    原審卷第四五頁）。又抗告人於警方訊問時，亦坦承其車輛前擋風玻璃破裂一節
    ，有交通事故談話紀錄表影本一份足憑（見原審卷第十六頁），本院參諸上開鑑
    定報告，並審之車禍當時抗告人車輛前擋風玻璃既已破裂，顯見撞擊力非小，抗
    告人豈可推諉不知撞到被害人，且抗告人於肇事後猶能開車安然返回居處，更足
    見抗告人當時並無精神耗弱或精神喪失之情事，故抗告人所辯顯不足採信，其抗
    告顯無理由，應予駁回。
三、據上論斷，應依道路交通案件處理辦法第二十六條、刑事訴訟法第四百十二條，
    裁定如主文。
中      華      民      國　    九十一     年    十一     月    十三　　日
                                臺灣高等法院臺中分院刑事第八庭
                                      審判長法  官  羅　得　村
                                      　　　法　官  黃  文  進
                                      　　　法　官  陳  毓  秀
右正本證明與原本無異。
不得再抗告。
　　　　　　　　　　　　　　　　　　　　　　書記官  吳　宗  玲
中      華      民      國　    九十一     年    十一     月    十四　　日
                                                                        Ｒ
臺灣苗栗地方法院交通事件裁定                    九十一年度交聲字第一一九號
    受處分人即    甲○○      男  三十五歲（民國○○○年○月○○日生）
    異  議  人（原名鄧正祥）  住：苗栗縣頭份鎮○○路一六七號
                              身分證字號：Ｚ000000000號
    原處分機關    台北市交通事件裁決所
右列受處分人因違反道路交通管理處罰條例案件，對於台北市交通事件裁決所九十一
年七月一日所為之處分（北市裁三字第裁二二─Ａ00000000號違反道路交通
管理事件裁決書），聲明異議，本院裁定如左：
    主  文
異議駁回。
    理  由
一、本件異議意旨略以：異議人甲○○於案發當時，精神狀態已達精神耗弱或心神喪
    失狀態，並不知有撞及被害人所駕駛之重型機車，而故意駕車逃逸之情形，再者
    本件裁罰亦屬故意犯之範疇，且異議人與被害人達成和解，並已賠償完畢，是否
    有故意之情，應由本院依職權加以查明，若不能為事實上之確認，即應撤銷本件
    之裁罰云云。
二、按道路交通管理處罰條例第三十五條第一項規定：「汽車駕駛人，駕駛汽車經測
    試檢定有左列情形之一者，處新臺幣一萬五千元以上六萬元以下罰鍰，並當場禁
    止其駕駛及吊扣其駕駛執照一年。因而肇事致人受傷者，並吊扣其駕駛執照二年
    ；致人重傷或死亡者，吊銷其駕駛執照，並不得再考領：一、酒精濃度超過規定
    標準。二、吸食毒品、迷幻藥、麻醉藥品及其相類似之管制藥品。」；道路交通
    管理處罰條例第六十二條第一項規定：「汽車駕駛人，駕駛汽車肇事致人受傷或
    死亡，應即採取救護或其他必要措施，並向警察機關報告，不得駛離；違者吊扣
    其駕照三個月至六個月；逃逸者吊銷駕駛執照。」；道路交通管理處罰條例第六
    十七條第一項規定：「汽車駕駛人，曾依第二十七條第二項、第二十九條之二第
    四項、第三十五條第一項、第二項後段、第三項後段、第三十七條第二項、第五
    十四條、第六十一條第一項第一款、第二款、第六十二條第一項之規定吊銷駕駛
    執照者，終身不得考領駕駛執照。」。
三、經查：本件異議人「鄧正祥於八十九年四月廿四日凌晨五時卅分許，明知其甫與
    友人在臺北市○○○路「錢櫃ＫＴＶ」店服用酒類 (威士忌酒)，已經酒醉 (未
    達精神耗弱程度)不能安全駕駛動力交通工具 (汽車)之程度，猶勉強駕駛一輛車
    牌Q8-1514號自用小客車，沿臺北市○○○路 (西側)由北往南方向行駛，途經林
    森北路、市○○道有行車管制號誌交岔路口，眼見其遵行方向之行車管制號誌為
    禁止車輛通行之「圓形紅燈」號誌，理應注意汽車駕駛人飲酒後，其吐氣所含酒
    精成份超過每公升0.25毫克以上者，不得駕車，且應注意遵守道路交通號誌之指
    示及車前狀況，並隨時採取必要之安全措施，而依當時雖係夜間但有照明、天候
    晴、路面乾燥無缺陷、視距良好無障礙物、行車管制號誌正常等情形觀之，並無
    任何足令鄧正祥有何不能注意之情事，其應注意能注意卻疏未注意，竟闖紅燈前
    駛之際，適有成年男子黃章明無照駕駛一輛車牌OXL-886號重型機器腳踏車，刻
    沿市○○道 (北側)外線快車道由西往東方向遵循「圓形綠燈」號誌直行前駛，
    亦疏未注意駕駛機器腳踏車在市區道路之行車速度不得超過時速四○公里，即貿
    然以時速四十五公里左右之行車速度穿越該交岔路口，以致遭鄧正祥所駕駛之車
    牌Q8-1514號自用小客車前車頭撞擊該輛車牌OXL-886號重型機器腳踏車左側車身
    。黃章明駕車失控倒地往右後方之林森北路 (西側)外線快車道刮地滑行十九公
    尺，受有左脛腓骨開放性骨折、頭部外傷及頭皮裂傷等傷害。鄧正祥駕駛動力交
    通工具 (車牌OXL-886號重型機器腳踏車)肇事致人受傷後，未立即採取救護或其
    他必要措施，亦未向警察機關報告，逕自駕車逃逸，為警依不詳姓名路人提供之
    「Q8-1514」車牌號碼循線於同日上午查獲並通知到案，距離其肇事時間雖然已
    間隔逾六小時，惟經警於同日上午十一時卅八分許，在臺北市政府警察局中正第
    一分局交通分隊檢測其吐氣所含酒精成份仍然高達每公升0.75毫克。」等情，業
    經台灣台北地方法院就異議人甲○○酒醉駕車部分，判處罰金一萬元，駕車肇事
    逃逸部分，判處有期徒刑七月，緩刑三年，並已確定在案，有該院八十九年度交
    訴字第八八號刑事判決、台灣高等法院被告全國前案紀錄表等在卷足參。顯然本
    件異議人甲○○不僅有酒醉駕車之事實，且有肇事後逃逸之行為，不容否認。故
    原處分機關以異議人甲○○有「一、酒精濃度過量者肇事致人受傷。二、駕車肇
    事致人受傷或死亡未採取救護而逃逸者吊銷駕照。」之事實，援依道路交通管理
    處罰條例第三十五條第一項、第六十二條第一項、第六十七條第一項規定，處異
    議人甲○○「罰鍰新台幣陸仟元，吊扣駕駛執照一年及吊銷駕駛執照，駕駛執照
    吊銷後，自九十一年八月一日起永久不得重新考領駕駛執照。」，於法有據。從
    而，本件異議人甲○○聲明異議，並無理由，應予駁回。
四、據上論斷，應依道路交通案件處理辦法第十九條，裁定如主文。
中      華      民      國      九十一    年   九    月    二十七    日
                               臺灣苗栗地方法院交通法庭
                                       法  官  柳 章 峰
右正本證明與原本無異。
如不服本裁定，應於裁定送達後五日內向本院提出抗告狀。
                                       書記官  歐 明 秀
中      華      民      國      九十一    年      九    月    二十七    日
